臺灣高雄地方法院刑事判決
111年度審訴字第573號
公  訴  人  臺灣高雄地方檢察署檢察官
被      告  陳靖勻



上列被告因違反毒品危害防制條例案件，經檢察官提起公訴（ 1
11年度毒偵字第2230號），因被告於準備程序就被訴事實為有罪
之陳述，經告知簡式審判程序之旨，並聽取被告與公訴人之意見
後，本院合議庭裁定由受命法官獨任依簡式審判程序審理，判決
如下：
    主  文
陳靖勻施用第一級毒品，處有期徒刑柒月。扣案之第一級毒品海
洛因貳包（含包裝袋貳只，驗後淨重共計零點壹零公克）、第二
級毒品甲基安非他命參包（含包裝袋參只，驗後淨重共計零點玖
伍參公克），均沒收銷燬之；扣案之吸食器壹組沒收之。
    事  實
一、陳靖勻基於施用第一級、第二級毒品之犯意，於民國111年3
    月22日6時許，在高雄市大寮區中正路附近某公廁內，以將
    第一級毒品海洛因及第二級毒品甲基安非他命置於玻璃球內
    點火燒烤之方式，同時施用第一級毒品及第二級毒品一次。
    嗣經警方於111年3月22日9時30分許執行販賣毒品案件查獲
    陳靖勻到案，並當場扣得甲基安非他命3包、海洛因2包及吸
    食器1組、電子磅秤1個、夾鏈袋1包及手機2支，經徵其同意
    採尿送驗後，結果呈甲基安非他命、安非他命、嗎啡及可待
    因陽性反應，而查悉上情。
二、案經高雄市政府警察局刑事警察大隊報告臺灣高雄地方檢察
    署檢察官偵查後起訴。
    理  由
壹、程序部分：
一、本件被告陳靖勻所犯均係死刑、無期徒刑、最輕本刑為3年
    以上有期徒刑以外之罪，其於準備程序進行中就被訴事實為
    有罪之陳述，經受命法官告知簡式審判程序之旨，並聽取當
    事人之意見後，本院合議庭認無不得或不宜改依簡式審判程
    序進行之情形，爰依刑事訴訟法第273條之1第1項規定，裁
    定由受命法官獨任進行簡式審判程序。又本件所引屬於審判
    外陳述之傳聞證據，依同法第273條之2規定，不受第159條
    第1項關於傳聞法則規定之限制，依法有證據能力，合先敘
    明。
二、按觀察、勒戒或強制戒治執行完畢釋放後，3年內再犯第10
    條之罪者，檢察官應依法追訴，毒品危害防制條例第23條第
    2項定有明文。查被告前因施用毒品案件，經本院以109年度
    毒聲字第610號裁定送觀察、勒戒後，因認無繼續施用毒品
    之傾向，於110年6月18日釋放出所，並經臺灣高雄地方檢察
    署檢察官以109年度毒偵字第2419號為不起訴處分等情，有
    臺灣高等法院被告前案紀錄表在卷可查，被告於觀察勒戒執
    行完畢釋放後，3年內又犯本案施用第一、二級毒品犯行，
    揆諸前揭規定，自應依法追訴處罰。
貳、實體部分：
一、認定犯罪事實所憑之證據及其理由：
    上開犯罪事實，業據被告坦承不諱，並有高雄市政府警察局
    刑事警察大隊111年3月22日搜索扣押筆錄暨扣押物品目錄表
    、偵辦毒品案尿液採證代碼對照表、正修科技大學超微量研
    究科技中心尿液檢驗報告在卷可稽，又扣案之白色粉末2包
    （驗後淨重合計0.1公克）送驗後確均含有第一級毒品海洛
    因之成分、扣案之白色結晶3包（驗後淨重合計0.953公克）
    ，送驗後確均含有第二級毒品甲基安非他命之成分，有法務
    部調查局111年5月2日調科壹字第11123008170號鑑定書、高
    雄市立凱旋醫院111年4月18日高市凱醫驗字第72756號濫用
    藥物成品檢驗鑑定書在卷可稽(見警字卷第97至99頁)，足認
    被告前揭任意性自白，與事實相符，堪予採信。從而，本案
    事證明確，被告上開犯行，均堪認定，應依法論科。
二、論罪科刑：
  ㈠罪名：
  ⒈核被告所為，係犯毒品危害防制條例第10條第1項之施用第一
    級毒品罪、同條第2項之施用第二級毒品罪。被告施用毒品
    前持有第一、二級毒品之低度行為，均為其後施用之高度行
    為所吸收，俱不另論罪。
　⒉又被告以一施用毒品行為，同時觸犯施用第一、二級毒品罪
    ，為想像競合犯，應依刑法第55條前段規定，從一重之施用
    第一級毒品罪論處。
　⒊至就被告是否該當累犯一事，因公訴意旨就此未為主張，遑
    論具體指出證明方法，參照111年4月27日最高法院110年度
    台上大字第5660號裁定意旨，本院自毋庸依職權調查並為相
    關之認定，併予述明。
  ㈡刑之不予減輕部分說明：
　⒈按毒品危害防制條例第17條第1項所稱「供出毒品來源，因而
    查獲」，係指犯罪行為人供出毒品來源之有關資料，諸如前
    手之姓名、年齡、住居所、或其他足資辨別之特徵等，使調
    查或偵查犯罪之公務員因而對之發動調查或偵查並查獲者而
    言（最高法院102 年度台上字第5278號判決意旨參照），換
    言之，須被告供述毒品來源之事證翔實具體且有充分之說服
    力，其所供述內容需具備毒品來源之基本資料等相關內容具
    體性，足使偵查機關得以追緝查得上游。經查：被告於本院
    審理時供稱有供出上游陳俊霖。是在市刑大8組供出的等語
    （見本院卷第91頁），經本院電詢高雄市警察局刑事警察大
    隊，偵查佐楊毅文表示被告當時有供出二人，一人已往生，
    另一人杜永弘我們早就知道了，此人最後也有移送。另一人
    王玉良，是我們在監聽時查到的，並非被告供出等情，有本
    院辦理刑事案件電話紀錄查詢表(見本院卷第97頁)在卷可佐
    。是本案尚無因被告供出毒品來源，而查獲其他正犯或共犯
    之情形，併予敘明。
　⒉另被告本件施用毒品犯行之查獲過程，係因其另案為警執行
    拘提，遭警方附帶搜索，並當場於被告身上扣得所持有之第
    一級毒品海洛因2包、第二級毒品甲基安非他命3包等物，復
    經警採其尿液送驗，檢驗結果呈安非他命、甲基安非他命、
    嗎啡及可待因陽性反應等節，有調查筆錄、高雄市政府警察
    局刑事警察大隊搜索扣押筆錄、扣押物品目錄表、臺灣高雄
    地方檢察署檢察官拘票在卷可佐(見警二卷第1至9、81、87
    至93頁)，是員警於扣得上開毒品時，已有足夠根據得為合
    理懷疑被告近期曾施用毒品，縱被告於警詢時坦承該次施用
    毒品犯行，僅屬犯罪經發覺後之自白，而非自首，無從依刑
    法第62條前段之規定減輕其刑，附此敘明。
　㈢刑罰裁量：
    爰以行為人之責任為基礎，審酌被告施用毒品經觀察、勒戒
    後，猶未思積極戒毒，竟再犯本件施用毒品犯行，所為實屬
    不該，惟念其犯後坦承犯行，態度尚可，考量施用毒品本質
    上係屬戕害自身健康之行為，尚未直接危害他人，反社會性
    程度應屬較低，復衡酌施用毒品具有相當程度之成癮性與心
    理依賴，其犯罪心態與一般刑事犯罪之本質並不相同，而具
    有「病患性犯人」特質之犯罪動機及被告其中有混合施用第
    一、二級毒品之犯罪手段、生活狀況、智識程度、經濟（涉
    個人隱私，詳卷）等一切情狀，量處如主文所示之刑。
三、沒收部分：
  ㈠扣案被告施用所餘之第一級毒品海洛因2 包（驗後淨重共計0
    .10公克）、第二級毒品甲基安非他命3包(驗後淨重共計0.9
    653公克)，送驗後確分屬第一級毒品海洛因、第二級毒品安
    非他命無訛，業如上述，均應依毒品危害防制條例第18條第
    1項前段規定，宣告沒收銷燬，另包裝上開毒品之包裝袋，
    因與其上所殘留之毒品難以析離，且無析離之實益與必要，
    應視同毒品，一併沒收銷燬之，又送驗耗損部分之毒品因已
    滅失，爰不另宣告沒收銷燬。
　㈡另扣案之吸食器1 組，係被告所有供其為本案施用毒品犯行
    之用一節，業據被告陳明在卷（見警字卷第3頁），爰依刑
    法第38條第2 項前段規定宣告沒收。
　㈢至其餘扣案如事實欄所示之物，依卷內既有事證，均難認與
    被告本案施用毒品犯行間具有何等直接關聯性，皆無諭知沒
    收之必要，併此敘明。
　㈣末以，本案既宣告多數沒收，應依刑法第40條之2第1項規定
    併執行之。
據上論斷，應依刑事訴訟法第273條之1第1項、第284 條之1、第
299 條第1項前段，判決如主文。
本案經檢察官高永翰提起公訴，檢察官陳宗吟到庭執行職務。
中　　華　　民　　國　　111 　年　　10　　月　　25　　日
                  刑事第五庭  法  官  陳銘珠
附錄本判決論罪科刑法條：
《毒品危害防制條例第10條》
施用第一級毒品者，處6月以上5年以下有期徒刑。
施用第二級毒品者，處3年以下有期徒刑。